【裁判字號】    94,訴,2597
【裁判日期】    950918
【裁判案由】    損害賠償
【裁判全文】
臺灣臺北地方法院民事判決              94年度訴字第2597號
原      告  福生科技工業股份有限公司
法定代理人  丙○○
訴訟代理人  余淑杏律師
            王麗萍律師
            楊久弘律師
            羅詩蘋律師
被      告  光威電腦股份有限公司
法定代理人  盧金柱
訴訟代理人  郭士功律師
複代理人    周志安律師
上列當事人間損害賠償事件，本院於民國九十五年八月二十八日
言詞辯論終結，判決如下：
    主  文
被告應給付原告新台幣壹佰壹拾貳萬壹仟肆佰捌拾伍元，及自民
國九十四年三月二十九日起至清償日止，按年息百分之五計算之
利息。
原告其餘之訴駁回。
訴訟費用由被告負擔。
本判決第一項於原告以新台幣肆拾萬元供擔保後得假執行；但被
告以新台幣壹佰壹拾貳萬壹仟肆佰捌拾伍元或同額之台灣銀行無
記名可轉讓定期存單供擔保後，得免為假執行。
原告其餘之假執行之聲請駁回。
    事實及理由
一、程序方面：本件原告起訴時被告之法定代理人為戊○○，嗣
    被告被告之法定代理人已變更為盧金柱，並由被告聲明承受
    訴訟，有其提出之公司變更登記表及聲明承受訴訟狀各一件
    附卷可稽，核無不合，先予明。
二、原告主張其係國內從事電子零件、電腦週邊設備之製造與販
    賣之高科技公司，所生產製造之產品係提供國內、外各科技
    廠商零件、材料之供應；兩造間迭有交易往來，被告於民國
    92年2月21日起陸續向原告訂購EZ15F用之HINGM（電腦樞紐
    器HIN-EZ15F-2010），單價為新台幣（下同）12元，計134,
    821PCS，惟因被告系統建置人員與採購部門人員異動，致被
    告公司繕打之採購單所載前開產品單價誤載為11元（每PCS
    價格低於售價1元），造成原告損失差價共計134,821元。又
    被告前曾向原告訂購BRA-15F1A-3021產品等，嗣因被告公司
    機種移至大陸而取消訂購單，造成原告產品大量庫存，經原
    告結算前開庫存，損失金額共計2,467,450元。原告念及雙
    方長期之合作關係，經雙方就前開情事進行多次協商後，雙
    方同意就訂單差價部分被告以21,485元補償原告，而庫存部
    分則以1,000,000元補償原告，合計被告應補償原告之金額
    共計1,121,485元，嗣被告公司拒絕給付上開款項，迭經原
    告催討，迄未清償，爰依和解契約請求被告給付款項，又本
    件係因可歸責於被告之事由誤載買賣價金及片面解除契約，
    依買賣契約及民法第第261條準用第267條規定，併同訴請被
    告給付如聲明所示之金額等語。並聲明：被告應給付原告
    1,121,485元，及自94年1月22日起至清償日止，按年息5%計
    算之利息，並願供擔保請准宣告假執行。
三、被告辯稱：兩造並未達成和解契約，該契約僅為承辦乙○○
    之擬辦內容；原告主張以單價12元購買電腦樞紐器HIN-EZ15
    F-2010，惟原告所提出之訂單均係影本，泰半均模糊難以辨
    認，無從比對以查明事實，被告否認其真正；原告主張被告
    取消訂單，致其發生庫存損失2,467,450元，然原告對於被
    告何時發出訂單訂購、何時取消訂單等均未舉證，被告無從
    特定原告主張對象、範圍究竟為何，被告否認有原告所述取
    消訂單等情事。且原告公司對於庫存產品內容何時進貨、進
    貨成本、損失數額等亦均未舉證，被告亦否認原告有其主張
    之庫存損失云云。並聲明：原告之訴駁回，如受不利判決，
    被告願以現金或台灣銀行無記名可轉讓定期存單供擔保，請
    准宣告免假執行。
四、原告主張兩造間就差價損失及庫存損失訂有和解契約，和解
    金額為1,121,485元等情，固據其提出連絡單影本乙紙在卷
    可稽（見台灣士林地方法院94年度訴字第279號卷宗第52頁
    ），惟為被告所否認，並以前揭情詞置辯。經查，證人即被
    告公司前總經理辦公室處長乙○○到庭結證稱：「（法官提
    示原證三號連絡單，問是否清楚這份文件？）這份文件是我
    簽的沒有錯，我當時是被告公司總經理辦公室擔任處長，負
    責處理專案交辦的事項。原證三號第一點應該是根據採購轉
    給我福生科技公司的價差請求，調閱採購那邊福生科技公司
    的估價單與我採購發出的訂單比對，我是據此寫出簽呈呈報
    ，我查出的結果估價單與訂單確實不符。第二點部分，也是
    根據採購給我的訂單，可是不知道為何，福生科技公司沒有
    交貨，造成福生科技公司的庫存，我請採購清查過確實有庫
    存存在。當時庫存的價值超過一百萬，我建議以一百萬元折
    價呈報。」、「（法官問：你寫的這份文件以後，上級是否
    同意？）丁○○是當時的總經理，這份文件要總經理批示後
    才算數，原證三號左下角就是總經理的簽名。」等語（見本
    院卷第89頁），互核證人即原告公司監察人甲○○之證言：
    「（法官提示原證三號，問是否為你與乙○○接洽的？）我
    們公司有研發人員提供報價給被告公司當時人員乙○○，給
    他之後，乙○○就同意給我們是12元，但是被告公司採購單
    價電腦打出來是11元，我們沒有注意，我們交貨數量有拾參
    萬多件，乙○○也沒有發現單價錯誤，我們發現後，我們去
    找乙○○協商這件事情，說他們的電腦有錯誤，他們調查結
    果，確實有錯誤，他們同意補每件1元的價差給我們。」、
    「（法官問：折抵部分？）因為被告公司產品的部分組件是
    我們提供的，被告公司向我們下訂單，可是被告公司遭客戶
    砍單，沒有告知我們，也沒有通知我們出貨，貨放在公司很
    久，到被告公司查明真相，被告同意用最低的材料成本補給
    我們，就是一百萬元。」等語，顯見兩造間確曾就原告之差
    價損失及庫存損失進行協商，並同意以差價部分補足差額
    121,485元，庫存部分以1,000,000元彌補材料材料費損失而
    達成和解，是原告依據和解契約，請求被告給付1,121,485
    元，即屬有據。
五、末按給付無確定期限者，債務人於債權人得請求給付時，經
    其催告而未為給付，自受催告時起，負遲延責任。其經債權
    人起訴而送達訴狀，或依督促程序送達支付命令，或為其他
    相類之行為者，與催告有同一之效力，民法第229條第2項定
    有明文。本件係屬給付無確定期限之債務，揆諸前揭說明，
    被告應自受催告時起，始負遲延責任。故原告請求被告支付
    遲延利息，應自被告受訴狀繕本送達之翌日起算。從而，原
    告依據和解契約，請求被告給付原告1,121,485元，及自訴
    狀繕本送達翌日（即94年3月29日）起至清償日止，按年息
    5% 計算之利息，為有理由，應予准許。逾此部分之請求則
    無理由，應予駁回。
六、兩造均陳明願供擔保，聲請宣告假執行，就原告勝訴部分，
    經核均無不合，爰分別酌定相當擔保金額准許之。至原告敗
    訴部分，其假執行之聲請已失所附麗，應併予駁回。
七、因本案事證已臻明確，兩造其餘主張陳述及所提之證據，均
    毋庸再予審酌，附此敘明。
八、結論：原告之訴為一部有理由，一部無理由，依民事訴訟法
    第385條第1項前段、第79條、第390條第2項、第392條第2項
    判決如主文。
中    華    民    國    95    年    9     月    18    日
                  民事第六庭    法  官  郭美杏
以上正本係照原本作成
如對本判決上訴，須於判決送達後20日內向本院提出上訴狀
中    華    民    國    95    年    9     月    20    日
                                書記官  潘惠梅


司法院資訊處製作；財團法人民間司法改革基金會備份。
